【裁判字號】    99,訴,1404
【裁判日期】    990628
【裁判案由】    毒品危害防制條例
【裁判全文】
臺灣臺中地方法院刑事判決              99年度訴字第1404號
公  訴  人  臺灣臺中地方法院檢察署檢察官
被      告  甲○○
上列被告因毒品危害防制條例案件，經檢察官提起公訴（99年度
毒偵字第1392號），被告於準備程序就被訴事實為有罪之陳述，
經告以簡式審判程序之旨，並聽取當事人意見後，合議庭裁定由
受命法官獨任進行簡式審判程序，本院判決如下：
    主    文
甲○○施用第一級毒品，累犯，處有期徒刑壹年。
    犯罪事實
一、甲○○前於民國82年間，因懲治盜匪條例案件，經本院判處
    有期徒刑8 年確定，入監執行後，於84年11月24日縮短刑期
    假釋出監付保護管束，惟於假釋期間，又因違反毒品危害防
    制條例案件，經本院判處有期徒刑10月確定，並與撤銷上開
    假釋後之殘刑接續執行，而於95年10月31日縮短刑期執行完
    畢。再於96年間，因施用毒品案件，經本院以96年度毒聲字
    第1013號裁定送觀察、勒戒後，認有繼續施用毒品之傾向，
    再經本院以97年度毒聲字第189 號裁定令入戒治處所施以強
    制戒治1 年，期間曾經評定為合格而無繼續戒治必要，於97
    年12月16日停止強制戒治出監，至98年2 月28日期滿執行完
    畢，並由臺灣臺中地方法院檢察署檢察官以98年度戒毒偵字
    第12號為不起訴處分確定。詎甲○○仍不知戒除毒癮，又基
    於施用第一級毒品海洛因之犯意，於99年3月4日某時，在其
    臺中市○○區○○里○○○街138之3號住處，先將第一級毒
    品海洛因粉末摻水稀釋，以針筒注射方式，施用海洛因1 次
    。嗣於99年3月6日下午4 時40分許，因其屬毒品列管人口，
    為警在臺中市警察局第一分局偵查隊內採集尿液送驗，結果
    呈嗎啡陽性反應。
二、案經臺中市警察局第一分局報請臺灣臺中地方法院檢察署檢
    察官偵查起訴。
    理    由
一、訊據被告甲○○對於在上開時、地，非法施用第一級毒品海
    洛因1 次之犯罪事實供承不諱，且被告為警查獲時所採集之
    尿液，經送中山醫學大學附設醫院檢驗科藥物檢測中心檢驗
    結果，確呈第一級毒品海洛因水解後之嗎啡陽性反應，有該
    檢測中心出具之尿液檢驗報告1 紙，在卷可稽，足徵被告之
    自白與事實相符，而堪以採信。從而，本件事證明確，被告
    施用第一級毒品海洛因1次之犯行，堪予認定。
二、被告前於96年間，因施用毒品案件，經本院以96年度毒聲字
    第1013號裁定送觀察、勒戒後，認有繼續施用毒品之傾向，
    再經本院以97年度毒聲字第189 號裁定令入戒治處所施以強
    制戒治1 年，期間曾經評定為合格而無繼續戒治必要，於97
    年12月16日停止強制戒治，至98年2 月28日期滿執行完畢，
    並由臺灣臺中地方法院檢察署檢察官以98年度戒毒偵字第12
    號為不起訴處分確定，有臺灣臺中地方法院檢察署刑案資料
    查註紀錄表及臺灣高等法院被告前案紀錄表各1 份附卷可參
    。被告於前案強制戒治執行完畢釋放後，5 年內再犯本件施
    用第一級毒品罪，應予依法論科。
三、查海洛因係毒品危害防制條例第2條第2項第1 款所規定之第
    一級毒品。被告於前案強制戒治執行完畢釋放後，5 年內再
    行施用第一級毒品海洛因之行為，核係犯同條例第10 條第1
    項之施用第一級毒品罪。其持有毒品之行為，意在供己施用
    ，故持有之低度行為，應為施用之高度行為所吸收，不另論
    罪。又被告前於82年間，因懲治盜匪條例案件，經本院判處
    有期徒刑8年確定，入監執行後，於84年11月24 日縮短刑期
    假釋出監付保護管束，惟於假釋期間，又因違反毒品危害防
    制條例案件，經本院判處有期徒刑10月確定，並與撤銷上開
    假釋後之殘刑接續執行，而於95年10月31日縮短刑期執行完
    畢等情，有前揭紀錄表2 份附卷可按，其於有期徒刑執行完
    畢後5 年內，再故意犯本件有期徒刑以上之罪，為累犯，應
    依法加重其刑。爰審酌被告前已因施用毒品，經觀察、勒戒
    及強制戒治執行完畢，甚至甫因施用毒品經判處罪刑確定，
    仍不思戒惕，且無視於毒品對於自身健康之戕害及國家對於
    杜絕毒品犯罪之禁令，甫因施用毒品案件，經本院以98年度
    訴字第3468號案件，判處有期徒刑10月確定，竟又再次施用
    毒品，未見戒除惡習之決心，然念及被告犯後能坦承犯行，
    態度良好，其施用毒品並無危害他人，犯罪手段尚屬平和，
    暨施用毒品者均有相當程度之成癮性及心理依賴，其犯罪心
    態與一般刑事犯罪之本質並不相同，應側重適當之醫學治療
    及心理矯治為宜等一切情狀，量處如主文所示之刑，以示懲
    儆。
四、末按毒品危害防制條例第17條所稱「供出毒品來源，因而破
    獲者」，係指被告供出毒品來源之有關資料，諸如前手之姓
    名、年籍、住居所、或其他足資辨別之特徵等，使調查或偵
    查犯罪之公務員因而對之發動調查或偵查並破獲者而言。查
    本件被告於偵查及本院審理時，均供稱係與賴勝忠合資購買
    毒品，伊等2 人各出新臺幣1500元，由賴勝忠去購買等語，
    並未供出毒品來源，因而破獲。是本件自無從依上開條例第
    17條第1項對被告為減刑，附此敘明。
據上論斷，應依刑事訴訟法第273條之1第1項、第299條第1 項前
段，毒品危害防制條例第10條第1 項，刑法第11條前段、第47條
第1項，判決如主文。
中    華    民    國    99    年    6     月    28    日
                  刑事第六庭    法  官  林三元
以上正本證明與原本無異。
如不服本判決應於收受判決後10日內向本院提出上訴書狀，並應
敘述具體理由；其未敘述上訴理由者，應於上訴期間屆滿後20日
內向本院補提理由書（均須按他造當事人之人數附繕本）「切勿
逕送上級法院」。
                                書記官  黃雅青
中    華    民    國    99    年    6     月    28    日
附錄論罪科刑法條
毒品危害防制條例第10條第1項：
施用第一級毒品者，處6月以上5年以下有期徒刑。

司法院資訊處製作；財團法人民間司法改革基金會備份。
